臺北高等行政法院裁定
111年度簡上字第80號
上  訴  人  王應霖                                     
被 上訴 人  臺北市政府衛生局

代  表  人  黃世傑（局長）
上列當事人間藥師法事件，上訴人對於中華民國111年1月13日臺
灣臺北地方法院110年度簡字第226號行政訴訟判決，提起上訴，
本院裁定如下：
    主  文
上訴駁回。
上訴審訴訟費用由上訴人負擔。
    理  由
一、按對於簡易訴訟程序之判決提起上訴，非以其違背法令為理
    由，不得為之，且應於上訴理由中表明原判決所違背之法令
    及其具體內容之事由，或表明依訴訟資料可認為原判決有違
    背法令之具體事實之事由，行政訴訟法第235條第2項及第23
    6條之1規定甚明。又依同法第236條之2第3項準用第243條第
    1項規定，判決不適用法規或適用不當者，為違背法令；而
    判決有第243條第2項所列各款情形之一者，為當然違背法令
    。是當事人對於地方法院簡易訴訟程序之判決上訴，如依行
    政訴訟法第236條之2第3項準用第243條第1項規定，以判決
    有不適用法規或適用不當為理由時，其上訴狀或理由書應表
    明原判決所違背之法令及其具體內容；若係成文法以外之法
    則，應揭示該法則之旨趣；倘為司法院解釋，則為揭示該判
    解之字號或其內容。如以行政訴訟法第236條之2第3項準用
    第243條第2項所列各款情形為理由時，其上訴狀或理由書，
    應揭示合於該條項各款之事實。上訴狀或理由書如未依此項
    方法表明者，即難認為已對簡易訴訟程序之判決之違背法令
    有具體之指摘，其上訴自難認為合法。
二、上訴人為藥師（證書字號：藥字第009256號），自民國110
    年1月4日至110年2月9日止執業登記於臺北市○○區○○○路0段0
    0號「佑翔藥局」（機構代碼：5901013559），被上訴人於1
    10年2月25日至上訴人前執業登記藥局實地查核，現場抽查1
    10年2月1日由裕昇診所醫師李裕滄開立之「"德山"菲比藥膠
    布（衛署藥製字第043493號）」2張處方箋，查獲有藥師未
    依規定於調劑後簽名蓋章之違規情事，核其行為業已違反藥
    師法第18條之規定，被上訴人依藥師法第22條及「臺北市政
    府衛生局處理違反藥師法事件統一裁罰基準第3點第12項次
    」規定，以110年4月14日北市衛食藥字第1103030024號裁處
    書（下稱原處分），裁處上訴人新臺幣（下同）2,000元罰
    鍰。上訴人不服，循序提起行政爭訟，經臺灣臺北地方法院
    行政訴訟庭110年度簡字第226號判決（下稱原判決）駁回上
    訴人之訴。上訴人不服，遂提起本件上訴。
三、上訴人對原判決提起上訴，其主張略以：系爭2張處方箋送
    來藥局領藥之寫IC健保卡時間分別為11:39、11:57（31秒）
    ，而該時段仍在處理其他更早送來之處方箋，依序調劑及發
    藥，因上訴人係中午12點下班故未能處理到系爭2張處方箋
    ，而上訴人下班後尚未調劑之處方箋，係由藥局助理或櫃臺
    人員幫忙調劑、發藥，再交由藥局負責人，並未透過上訴人
    經手。原處分將系爭2張處方箋之健保IC卡送來藥局之寫卡
    時間作為調劑時間，顯與事實不符而有重大明顯瑕疵，依行
    政程序法第111條第7款規定，為無效之處分。原判決對上開
    有利上訴人之陳述未採納，卻未提出理由證明系爭2張處方
    箋確實為上訴人所調劑，有判決不備理由之違法等語。
　　惟上訴人之上訴理由，均已據原審參酌被上訴人110年2月25
    日檢查工作日記表、110年3月5日訪談紀錄表、佑翔藥局110
    年2月份藥師執業輪值表、系爭2張處方箋、佑翔藥局健保IC
    卡上傳資料查詢作業畫面等證物，因而認定上訴人110年2月
    1日調劑之「"德山"菲比藥膠布（衛署藥製字第043493號）
    」2張處方箋未依規定於調劑後簽名蓋章的違規事實，並針
    對上訴人上開上訴理由，於原審判決詳細論斷本件依佑翔藥
    局110年2月份藥師執業輪值表記載，110年2月1日上午9點至
    中午12點及下午3點至6點排定由上訴人執行藥師業務，處方
    箋所示開立時段為「早01-31」、「早01-34」，並調閱該藥
    局110年2月份排班表交相比對，其右上角編號「早」「午」
    之處方箋均有上訴人之藥師印章。再檢視上訴人原任職之佑
    翔藥局於110年4月2日以（110）佑字第110040200001號陳述
    意見函之內容，且細譯系爭處方箋得以佐證調劑暨健保IC卡
    寫卡時間為11時39分及11時57分，核對處方箋健保申報事項
    所示調劑醫事人員均顯示為上訴人執業區間無誤；又裕昇診
    所醫師於110年2月1日開立之處方箋中，單獨處方系爭藥品
    （即貼布）之右上角編號：早01-8、早01-24、早01-26、午
    01-12、午01-13、午01-19等多張處方箋均有上訴人蓋章，
    依照藥品優良調劑作業準則第3條規定，健保特約藥局執業
    藥師在受理民眾持處方箋領藥時，即應核對領藥人之健保卡
    ，透過讀卡機確認領藥者身分及藥品內容，並於處方調劑前
    ，透過健保雲端藥歷系統，查詢病人最近之用藥資訊及輔導
    民眾依醫囑用藥、按時就醫追蹤病情。上訴人領有藥師執業
    執照且執業登記於案內藥局，自應對藥師執業相關規定主動
    瞭解遵循。故上訴人未依規定於調劑後在處方箋上簽章
　　等心證形成之理由及證據採納之取捨（原審判決第3至5頁）
    ，上訴人之上訴理由無非重複爭執其已於原審提出之個人歧
    異見解，業據原判決詳為論駁而不予參採之主張；上訴所陳
    無非重申對原處分不服之意旨，並就原審法院行使取捨證據
    、認定事實職權所為之論斷及指駁不採者，復執陳詞再為指
    摘，而非具體說明原判決有何不適用法規或適用法規不當，
    或行政訴訟法第243條第2項所列各款之情形，難認對該判決
    之如何違背法令已有具體指摘。依首開規定及說明，應認其
    上訴為不合法。
四、據上論結，本件上訴為不合法。依行政訴訟法第236條之2第
    3項、第249條第1項前段、第104條、民事訴訟法第95條、第
    78條，裁定如主文。
中　　華　　民　　國　　111 　年　　5 　　月　　11　　日
　　　　　　　　　　臺北高等行政法院第三庭
                          　　審判長法  官　楊  得  君　
                             　　　 法  官　彭  康  凡
                            　 　　 法  官　周  泰  德　
上為正本係照原本作成。
不得抗告。
中　　華　　民　　國　　111 　年　　5 　　月　　11　　日
　　　　　　　　　　　　　　　　　　書記官　徐  偉  倫